臺灣桃園地方法院刑事判決    
111年度簡上字第350號
上  訴  人  
即  被  告  林元智


上列上訴人即被告因毀損案件，不服本院中華民國111年5月17日
111年度桃簡字第742號第一審簡易判決（聲請簡易判決處刑書案
號：111年度偵字第4914號），提起上訴，本院管轄之第二審合
議庭判決如下：
    主      文
上訴駁回。
    事實及理由
一、本案經本院審理結果，認原審以被告犯刑法第354之毀損他
    人物品罪，處拘役25日，並諭知易科罰金之折算標準為以新
    臺幣（下同）1千元折算1日，核其認事用法，俱無違誤，量
    刑亦甚允洽，應予維持，除補充被告於本院民國111年10月3
    1日審理時之自白（見111年度簡上字第350號卷〈下稱本院簡
    上字卷〉第75頁）為證據外，餘均引用原審簡易判決書記載
    之事實、證據及理由（如附件）。
二、被告上訴意旨略以：伊先前在監執行沒有經濟能力賠償告訴
    人，但伊於111年7月出監，希望能與告訴人和解，得到告訴
    人之諒解等語。
三、按法官於有罪判決中，究應如何量處罪刑，為實體法賦予審
    理法官裁量之刑罰權事項，法官行使此項裁量權，自得依據
    個案情節，參諸刑法第57條所定各款犯罪情狀之規定，於該
    法定刑度範圍內，基於合義務性之裁量，量處被告罪刑；法
    官為此量刑之裁量權時，除不得逾越法定刑或法定要件外，
    尚應符合法規範之體系及目的，遵守一般有效之經驗及論理
    法則等法原則，亦即應兼顧裁量之外部及內部性，如非顯然
    有裁量逾越或裁量濫用之違法情事，自不得任意指摘為違法
    ，此亦為最高法院歷年多起判例所宣示之原則（參見最高法
    院80年台非字第473 號判例、75年台上字第7033號判例、72
    年台上字第6696號判例、72年台上字第3647號判例等）。復
    按量刑之輕重，係屬事實審法院得依職權自由裁量之事項，
    苟於量刑時，已依行為人之責任為基礎，並斟酌刑法第57條
    各款所列情狀，而未逾越法定範圍，又未濫用其職權，即不
    得遽指為違法；在同一犯罪事實與情節，如別無其他加重或
    減輕之原因，下級審法院量定之刑，亦無過重或失輕之不當
    情形，則上級審法院對下級審法院之職權行使，原則上應予
    尊重（最高法院99年度台上字第189 號、85年度台上字第24
    46號判決意旨均足資參照）。是刑之量定，屬為裁判之法院
    得依職權自由裁量之事項，苟其量刑已以行為人之責任為基
    礎，並斟酌刑法第57條各款所列情狀，在法定刑度內，酌量
    科刑，如無違反公平、比例及罪刑相當原則，致明顯輕重失
    衡情形，自不得指為違法。
四、經查：
　㈠原審判決業已審酌被告前因毀損等案件，經臺灣臺北地方檢
    察署以109年度偵字第6525號提起公訴，嗣因告訴人撤回告
    訴而經法院判決公訴不受理在案，其於本案事發時，另因他
    案入監服刑，其身處囹圄，竟未能儆醒自持，僅因細故即與
    告訴人發生口角，進而為本案毀損犯行，且觀諸監視器攝錄
    之案發經過，被告一度拿起水桶虛張聲勢，甚至出手抓勒告
    訴人頸項，行為惡性非輕，實值非難；其雖坦承犯行，然對
    於檢察官詢問有無賠償意願時，卻稱「我認為沒有必要」等
    語，顯然未有真摯悔悟、為自己行為負責之意，犯罪後態度
    難認良好；復衡酌被告行為時之年紀、智識程度、犯罪動機
    、目的、手段、情節、素行暨告訴人所受損害等一切情狀，
    量處被告拘役25日，並諭知易科罰金之折算標準，已就被告
    之本案情節等刑法第57條規定之一切情狀均為斟酌及考量，
    其認事用法並無違誤，量刑亦稱妥適，難謂有何違法失當之
    處，應予維持。
  ㈡被告對原審認定之犯罪事實均無爭執，僅稱希望與告訴人和
    解，取得告訴人諒解等語，惟被告迄未與告訴人達成調解或
    和解，是原審量刑所憑之事實基礎既無任何變動，被告僅以
    本案量刑過重為由提起上訴，尚不足以動搖原判決之認定。
     
五、綜上，原審認事用法俱無違誤，量刑亦無不當，應予維持，
    被告上訴意旨指摘原審判決不當，求予撤銷改判，為無理由
    ，應予駁回。 ㈢
據上論斷，應依刑事訴訟法第455條之1第1項、第3項、第368條
，判決如主文。
本案經檢察官洪福臨聲請簡易判決處刑，檢察官李孟亭到庭執行
職務。
中　　華　　民　　國　 111　　年　　11 　　月　　28 　日
                  刑事第十四庭審判長法  官  江德民
                                    法  官  廖奕淳
                                    法　官　吳天明
上正本證明與原本無異。
本件不得上訴。
                                    書記官　高慈徽
中　　華　　民　　國　　111 　年　　11　　月　　29　　日

【附  件】
臺灣桃園地方法院刑事簡易判決
111年度桃簡字第742號
聲  請  人　臺灣桃園地方檢察署檢察官
被　　　告　甲○○　男　民國00年0月0日生
　　　　　　　　　　身分證統一編號：Z000000000號
　　　　　　　　　　住○○市○○區○○路000號2樓
                    現於法務部○○○○○○○執行中
上列被告因毀損案件，經檢察官聲請以簡易判決處刑（111年度
偵字第4914號），本院判決如下：
    主  文
甲○○犯毀損他人物品罪，處拘役貳拾伍日，如易科罰金，以新臺
幣壹仟元折算壹日。
    事實及理由
一、本案犯罪事實、證據及應適用之法條，均引用檢察官聲請簡
    易判決處刑書（如附件）之記載。
二、茲以行為人責任為基礎，本院審酌被告前因毀損等案件，經
    臺灣臺北地方檢察署以109年度偵字第6525號提起公訴，嗣
    因告訴人撤回告訴而經法院判決公訴不受理在案，其於本案
    事發時，另因他案入監服刑，其身處囹圄，竟未能儆醒自持
    ，僅因細故即與告訴人發生口角，進而為本案毀損犯行，且
    觀諸監視器攝錄之案發經過，被告一度拿起水桶虛張聲勢，
    甚至出手抓勒告訴人頸項，行為惡性非輕，實值非難；其雖
    坦承犯行，然對於檢察官詢問有無賠償意願時，卻稱「我認
    為沒有必要」等語，顯然未有真摯悔悟、為自己行為負責之
    意，犯罪後態度難認良好；復衡酌被告行為時之年紀、智識
    程度、犯罪動機、目的、手段、情節、素行暨告訴人所受損
    害等一切情狀，量處如主文所示之刑，並諭知易科罰金之折
    算標準，以資懲儆。
三、又基於我國刑事訴訟法採改良式當事人進行主義之精神，關
    於被告是否適用累犯規定加重其刑，檢察官應分別就被告構
    成累犯之事實及加重量刑之理由，盡其主張及具體指出證明
    方法之責（最高法院110年度台上大字第5660號裁定意旨參
    照）。本案被告前因妨害性自主案件，經法院判處罪刑確定
    ，甫於民國110年3月22日執行有期徒刑完畢乙節，有臺灣高
    等法院被告前案紀錄表附卷可參，被告雖於受有期徒刑之執
    行完畢後，5年內故意再犯本案有期徒刑以上之罪，然聲請
    簡易判決處刑書意旨並未敘及被告是否構成累犯，且被告前
    揭執行紀錄，與本案所犯毀損犯行之犯罪型態、罪質、犯罪
    情節及立法處罰之目的均迥異，復無其他證據可認其具特別
    惡性或對刑罰反應力薄弱之情，上開前案紀錄，既屬被告素
    行內容之一，而為本院量刑時審酌之品行事項，對於被告所
    應負擔之罪責已充分評價，爰不另就被告是否構成累犯加重
    其刑予以論斷，附此敘明。
四、依刑事訴訟法第449條第1項前段、第454條第2項，刑法第35
    4條、第41條第1項前段，刑法施行法第1條之1第1項，逕以
    簡易判決處刑如主文。
五、本案經檢察官洪福臨聲請以簡易判決處刑。
六、如不服本判決，得自收受送達之翌日起20日內，向本院提出
    上訴狀，上訴於本院第二審合議庭（須附繕本）。
中    華    民    國    111   年     5    月    17    日
                  刑事第十一庭    法  官  蔡旻穎
以上正本證明與原本無異。
如不服本判決，應於判決送達後20日內向本院提出上訴狀（應附
繕本）。
　　　　　　　　　　　　　　　    書記官　黃瓊儀
中　　華　　民　　國　　111 　年　　5 　　月　　19　　日
附錄本案論罪科刑法條全文：
中華民國刑法第354條
毀棄、損壞前二條以外之他人之物或致令不堪用，足以生損害於
公眾或他人者，處2年以下有期徒刑、拘役或5百元以下罰金。

中華民國刑法施行法第1條之1
中華民國94年1月7日刑法修正施行後，刑法分則編所定罰金之貨
幣單位為新臺幣。
94年1月7日刑法修正時，刑法分則編未修正之條文定有罰金者，
自94年1月7日刑法修正施行後，就其所定數額提高為30倍。但72
年6月26日至94年1月7日新增或修正之條文，就其所定數額提高
為3倍。

附件：
臺灣桃園地方檢察署檢察官聲請簡易判決處刑書　
                                     111年度偵字第4914號
　　被　　　告　甲○○　男　25歲（民國00年0月0日生）
　　　　　　　　　　　　住○○市○○區○○路000號2樓
                        (另案於法務部○○○○○○○執行  中)
　　　　　　　　　　　　國民身分證統一編號：Z000000000號
上列被告因毀棄損壞案件，已經偵查終結，認為宜聲請以簡易判
決處刑，茲敘述犯罪事實及證據並所犯法條如下：
　　　  犯罪事實
一、乙○○、甲○○均係法務部○○○○○○○執行中之受刑人且同為21舍
    房之室友。甲○○於民國110年7月25日18點8分許，在法務部○
    ○○○○○○二舍21房內，因細故與乙○○發生口角爭執，甲○○基於
    毀棄損壞他人物品之犯意，徒手摘下乙○○當時穿戴之眼鏡後
    丟擲於地板上，致該眼鏡之鏡框左上角斷裂而不堪使用，足
    以生損害於乙○○。
二、案經乙○○告訴偵辦。
        證據並所犯法條
二、上揭犯罪事實，業據被告甲○○於本署偵查中坦承不諱，核與
    證人即告訴人乙○○於本署偵查中之證述情節相符，並有收容
    人曾振烈、廖浩棠之陳述書各1份、法務部○○○○○○○110年12
    月16日北監戒字第11027003520號函文及附件現場監視器錄
    影光碟在卷可稽，是被告犯嫌堪以認定。
二、核被告所為，係犯刑法第354條之毀損他人物品罪嫌。
三、依刑事訴訟法第451條第1項聲請逕以簡易判決處刑。
　　此  致
臺灣桃園地方法院
中　　華　　民　　國　 111　　年　　2 　　月　　26　　日
　　　　　　　　　　　　　　　檢  察  官  洪福臨
本件證明與原本無異
中　　華　　民　　國　 111　　年　　3 　　月　　22　　日
                              書　記　官　胡瑞芬
附記事項：
本件係依刑事訴訟法簡易程序辦理，法院簡易庭得不傳喚被告、
輔佐人、告訴人、告發人等出庭即以簡易判決處刑；被告、被害
人、告訴人等對告訴乃論案件如已達成民事和解而要撤回告訴或
對非告訴乃論案件認有受傳喚到庭陳述意見之必要時，請即另以
書狀向簡易法庭陳述或請求傳訊。
中華民國刑法第354條
毀棄、損壞前二條以外之他人之物或致令不堪用，足以生損害於
公眾或他人者，處 2 年以下有期徒刑、拘役或 1 萬 5 千元以
下罰金。